臺灣臺南地方法院刑事判決
110年度易字第914號
公  訴  人  臺灣臺南地方檢察署檢察官
被      告  徐福生




上列被告因竊盜案件，經檢察官提起公訴（110年度營偵字第107
7號），被告於本院審理中就被訴事實為有罪之陳述，本院裁定
改依簡式審判程序審理，判決如下：
    主  文
徐福生犯踰越牆垣竊盜罪，累犯，處有期徒刑捌月。未扣案犯罪
所得新臺幣柒仟元沒收，於全部或一部不能沒收或不宜執行沒收
時，追徵其價額。
    犯 罪 事 實
一、徐福生需錢孔急，竟意圖為自己不法之所有，於民國110年3
    月9日凌晨4時許，騎乘車牌號碼000-000號普通重型機車，
    至臺南市○○區○○路000號莊進凱經營之資源回收場，踰越牆
    垣進入上開資源回收場，徒手竊取零錢筒、零錢袋(零錢約
    新臺幣7,000元)及銅線10公斤，得手後騎乘上開機車離去。
二、案經莊進凱訴由臺南市政府警察局學甲分局報告臺灣臺南地
    方檢察署檢察官偵查起訴。    
    理  由
一、本件被告徐福生於本院審理中就被訴事實為有罪之陳述，而
    經本院裁定改依簡式審判程序加以審理，依刑事訴訟法第27
    3條之2 、第159條第2項規定，不適用傳聞法則有關限制證
    據能力之相關規定，合先敘明。
二、認定犯罪事實所憑之證據及理由
　　上開犯罪事實，業據被告於警詢、偵查及本院審理時均坦承
    不諱，核與證人即告訴人莊進凱、證人蘇煥奇（收購銅線之
    資源回收場負責人）、證人李敏郎（車牌號碼000-000號之
    原保管使用人）於警詢之證述、證人徐福明於警詢、偵查之
    證述相符，復有有臺南市政府警察局學甲分局扣押筆錄暨扣
    押物品目錄表、贓物認領保管單、現場照片、監視器畫面翻
    拍照片在卷可憑，足認被告前揭任意性自白，與事實相符，
    堪予採信。綜上所述，本案事證明確，被告上開犯行，洵堪
    認定，應予依法論科。
三、論罪科刑
  ㈠核被告所為，係犯刑法第321條第1項第2款之踰越牆垣竊盜罪
    。
  ㈡又按二以上徒刑之執行，除數罪併罰，在所裁定之執行刑尚
    未全部執行完畢以前，各罪之宣告刑均不發生執行完畢之問
    題外，如屬於接續執行經假釋者，應以假釋之日期為基準，
    限於原各得獨立執行之刑，均尚未執行期滿，始不發生一部
    分之罪已執行完畢問題。倘假釋時，其中一罪或數罪徒刑已
    執行期滿，又於五年以內故意再犯有期徒刑以上之罪，即成
    立累犯。至於執行機關將已執行期滿之罪之刑期與尚在執行
    之其餘之罪之刑期合併計算其假釋最低執行期間，係在分別
    執行（即接續執行）之情形下，為受刑人之利益，亦合併計
    算其假釋期間。惟假釋制度與累犯規定之功能、立法目的均
    有異，應分別觀察，自不能因假釋之計算方法，即遽而推論
    業已執行期滿之徒刑，尚未執行完畢。上開情形，要與數罪
    併罰定其應執行刑者，因僅有一個執行刑，而無從分割，必
    待所定之應執行刑全部執行完畢，始為執行完畢不同（最高
    法院103年度台非字第17號判決意旨參照）。本件被告前因
    竊盜、施用毒品等案件，經本院以107年度聲字第243號分別
    裁定應執行①有期徒刑2年6月（7罪）、②2年4月（5罪）、③
    拘役120日（5罪）確定，接續執行，於108年9月27日縮短刑
    期假釋（接續執行拘役120日，於109年1月24日執行完畢出
    監）時，第①案已於107年9月2日執行完畢，嗣第2案經撤銷
    假釋執行殘刑等情，有臺灣高等法院被告前案紀錄表1 份在
    卷可按，然此仍不影響被告第1案之刑期已於107年9月2日執
    行完畢之事實。是被告就第1案受有期徒刑執行完畢後，5 
    年以內故意再犯本件有期徒刑以上之罪，為累犯。本院審酌
    被告構成累犯之前案，亦有相同最質竊盜案件，依其犯罪情
    狀，認為如依累犯規定加重最低本刑，並不會使被告所受之
    刑罰超過其所應負擔之罪責，亦不會使其人身自由因此遭受
    過苛之侵害，無違憲法罪刑相當原則及比例原則，依刑法第
    47條第1項規定，加重其刑。
  ㈢爰審酌被告除因構成累犯部分不予重複評價外，尚有多次竊
    盜前科，有臺灣高等法院被告前案紀錄表1份在卷可參，素
    行非佳，其不思以正當途徑謀取所需，以本件踰越牆垣之方
    式，竊取他人財物，誠有不該，本件被告所竊得之銅線，已
    實際發還告訴人，此有贓物認領保管單1 紙在卷可憑（見警
    卷第27頁），所竊得之零錢7,000元尚未返還或賠償被害人
    ，並考量其犯後坦認犯行，自陳國中畢業之智識程度、離婚
    、有一成年兒子、入監前從事板模工、與弟弟同住等一切情
    狀，量處如主文所示之刑。　　
四、沒收部分
  ㈠被告本件犯行所竊得之銅線，業經實際合法發還予告訴人，
    已如上述，是被告之犯罪所得既均經實際合法發還，自無保
    有何不法利得，依刑法第38條之1第5項規定，不予宣告沒收
    之。
  ㈡被告所竊得零錢7,000元，為被告之犯罪所得，且未返還或賠
    償被害人，應依刑法第38條之1第1項前段、第3 項之規定宣
    告沒收，並於全部或一部不能沒收或不宜執行沒收時，追徵
    其價額。
據上論斷，應依刑事訴訟法第273條之1第1項、第299條第1項前
段，刑法第321條第1項第2款、第47條第1項、第38條之1第1項前
段、第3項，判決如主文。
本案經檢察官白覲毓提起公訴，檢察官吳惠娟到庭執行職務。
中　　華　　民　　國　　110 　年　　11　　月　　30　　日
                  刑事第一庭  法  官  梁淑美
上正本證明與原本無異。　　　　　　　　　
如不服本判決應於收受判決後20日內向本院提出上訴書狀，並應
敘述具體理由。其未敘述上訴理由者，應於上訴期間屆滿後20日
內向本院補提理由書( 均須按他造當事人之人數附繕本) 「切勿
逕送上級法院」。
　　　　　　　　　            書記官  葉東平
中　　華　　民　　國　　110 　年　　11　　月　　30　　日
附錄本判決論罪科刑法條：
中華民國刑法第321條
犯前條第 1 項、第 2 項之罪而有下列情形之一者，處 6 月以
上 5 年以下有期徒刑，得併科 50 萬元以下罰金：
一、侵入住宅或有人居住之建築物、船艦或隱匿其內而犯之。
二、毀越門窗、牆垣或其他安全設備而犯之。
三、攜帶兇器而犯之。
四、結夥三人以上而犯之。
五、乘火災、水災或其他災害之際而犯之。
六、在車站、港埠、航空站或其他供水、陸、空公眾運輸之舟、
    車、航空機內而犯之。
前項之未遂犯罰之。